臺灣花蓮地方法院刑事判決　　　　　　　　　　　　　九十四年度訴字第一一號
　　公　訴　人　臺灣花蓮地方法院檢察署檢察官
　　被　　　告　乙○○
　　指定辯護人　本院公設辯護人　甲○
右列被告因違反槍砲彈藥刀械管制條例案件，經檢察官提起公訴（九十四年度偵字第
六五六號），本院判決如左：
    主  文
乙○○未經許可，寄藏手槍，處有期徒刑貳年陸月，併科罰金新臺幣拾萬元，罰金如
易服勞役，以銀元參佰元即新臺幣玖佰元折算壹日。
扣案之制式手槍貳枝（槍枝管制編號：0000000000號、00000000
00號），均沒收。
    事  實
一、乙○○明知手槍及可供該槍枝使用具有殺傷力之子彈，係槍砲彈藥刀械管制條例
    所列管之槍枝及彈藥，非經主管機關許可均不得持有、寄藏，竟仍基於寄藏具有
    殺傷力之手槍及子彈之犯意，於民國九十年間，在花蓮縣某處，受瞿新義（已歿
    ）委託，代為保管其交付之具殺傷力之制式手槍二枝（含彈匣二個，槍枝管制編
    號：0000000000號、0000000000號），及供上述手槍用具
    殺傷力之制式子彈九顆，並將之寄藏在其位於花蓮縣花蓮市○○街一二０巷一號
    住處。嗣於九十四年三月十一日十二時許，某姓名年籍資料不詳之成年男子前往
    吳國燦所經營位於花蓮縣花蓮市○○路○段三００號之ＧＵＣＣＩ飲料店，因細
    故與該店店員乙○○發生口角後，離去至該店對面由施勝文所經營位於花蓮縣花
    蓮市○○路○段三一九之四號之鴻揚洗車場，乙○○心生不滿，竟返回該住處取
    出上開手槍及子彈前往該飲料店，適逢不知情之吳國燦、吉偉明、陳萬予、徐高
    瑜、羅愷興（上開五人業經檢察官不起訴處分確定）等人欲共同駕車前往上開洗
    車場找名男子理論之際，乙○○隨即陪同渠等駕車前往，乙○○見該名男子持刀
    衝向渠等，乙○○遂基於恐嚇之犯意，持上開手槍對空鳴槍擊發子彈四顆，以加
    害生命、身體之事，致生危害於該名男子，使該名男子心生畏懼，立即駕車逃離
    現場，而渠等亦駕車離去，並遺留該彈頭一顆及彈殼四顆在現場。嗣於同日十七
    時許，在員警尚未發覺乙○○是犯罪嫌疑人之際，乙○○主動至花蓮縣警察局花
    蓮分局向員警自首而接受裁判，並供出前揭制式手槍二枝及子彈五顆（經鑑驗試
    射五顆）。
二、案經花蓮縣警察局花蓮分局報請臺灣花蓮地方法院檢察署檢察官偵查起訴。
    理  由
一、右揭事實，業據被告乙○○迭於警詢、偵查及本院訊問時均坦承不諱，核與證人
    施勝文、吳國燦、吉偉明、陳萬予、徐高瑜、羅愷興及連敏汝於警詢所證述之情
    節相符，且有扣案之制式手槍二枝、制式子彈五顆及彈頭一顆、彈殼四顆可證。
    另上開扣案槍彈，經送鑑定結果認：送鑑制式手槍二枝（槍枝管制編號：000
    0000000號、0000000000號），認均係捷克ＣＺ廠口徑九mm制
    式半自動手槍，槍管內據六條右旋來復線，機械性能良好，可擊發同口徑制式子
    彈，認具殺傷力；送鑑子彈五顆，認均係口徑九mm制式子彈（試射五顆），認均
    具殺傷力；送鑑彈頭一顆，認係已擊發口徑九mm鉛彈頭；送鑑彈殼四顆，認均係
    已擊發之口徑九mm（九×十九mm）制式彈殼；且該彈殼四顆（編號一至四），經
    以比對顯微鏡比對結果，其中三顆（編號二至四）彈底特徵紋痕吻合，認均係由
    同一槍枝即上開制式手槍（槍枝管制編號：0000000000號）所擊發；
    其中一顆彈底（編號一）彈底特徵紋痕與編號二至四彈殼不相吻合，認係由另一
    槍枝即即上開制式手槍（槍枝管制編號：0000000000號）所擊發等語
    ，此有內政部警政署刑事警察局九十四年四月十八日刑鑑字第Ｚ0000000
    00號及九十四年四月十四日刑鑑字第０九四００四四六九二號槍彈鑑定書各乙
    份附卷可稽，是上開扣案槍、彈具有殺傷力，且被告確係持上開手槍於上開時地
    開槍乙節，應可認定為真實。此外，並有扣押物品清單、搜索現場照片附卷可參
    。是以，被告之自白核與事實相符，應可採信。故本件事證已臻明確，被告犯行
    堪以認定，應予依法論科。
二、核被告所為，係犯槍砲彈藥刀械管制條例第七條第四項之未經許可寄藏手槍罪、
    第十二條第四項之未經許可寄藏子彈罪及刑法第三百零五條之恐嚇罪。被告寄藏
    槍枝子彈後，持有具有殺傷力之槍枝、子彈之低度行為，為寄藏槍枝及子彈之高
    度行為所吸收，均不另論罪。又被告一寄藏行為同時觸犯寄藏具有殺傷力之制式
    手槍罪、寄藏具有殺傷力之子彈罪，係一行為觸犯數罪名，屬想像競合犯，應依
    刑法第五十五條前段之規定，從一重之寄藏具有殺傷力之制式手槍罪處斷。又被
    告寄藏具有殺傷力之制式手槍罪與恐嚇罪間，有方法結果之牽連關係，屬牽連犯
  ，應依刑法第五十五條後段之規定，從一重之寄藏具有殺傷力支制式手槍罪。另
    檢察官雖僅就被告寄藏具有殺傷力支制式手槍罪及寄藏具有殺傷力之子彈罪起訴
    ，然檢察官就犯罪事實一部起訴者，其效力其於全部，本件被告於上開時地，持
    該手槍恐嚇之犯行部分，與前揭起訴之犯罪事實，有牽連犯關係，已如前述，本
    院自應就屬於裁判上一罪之恐嚇部分一併加以裁判，附此敘明。又查，被告於員
    警尚未知悉被告為犯罪嫌疑人之際，主動向員警坦承犯行，並接受偵訊乙節，業
    據被告供承在卷，並有偵查案件報告書乙份在卷可稽，是其對未發覺之犯罪自首
    而接受裁判，應依刑法第六十二條之規定，減輕其刑。爰審酌槍彈均屬於高度危
    險之物品，非經主管機關許可不得擅自製造、持有，以維社會大眾安全，被告無
    故寄藏具有殺傷力之制式手槍二枝及制式子彈九顆，嚴重危害社會安全，影響治
    安甚鉅，以及被告持該手槍開槍恐嚇他人，惡性不輕，惟其僅持槍對空鳴槍，並
    未發生實質危害，且犯後主動到案自首，並供出該槍彈，犯後坦承犯行，態度良
    好，尚知所悔悟，且素行良好，年紀尚輕等一切情狀，量處如主文所示之刑，併
    科罰金新臺幣十萬元，罰金部分併諭知易服勞役之折算標準，以示懲儆。
三、另扣案之制式手槍二枝（槍枝管制編號為0000000000號、00000
    00000號）、制式子彈五顆、彈頭一顆及彈殼四顆，經送驗結果認該制式手
    槍二枝均具有殺傷力，係屬違禁物，業如前述，然該子彈五顆業經試射，已不具
    殺傷力，且該彈頭及彈殼，因已擊發，亦不具殺傷力，均非屬違禁物，是僅就上
    開扣案之制式槍枝二枝，依刑法第三十八條第一項第一款之規定，併予宣告沒收
    。
據上論斷，應依刑事訴訟法第二百九十九條第一項前段，槍砲彈藥刀械管制條例第七
條第四項、第十二條第四項，刑法第十一條前段、第三百零五條、第五十五條、第六
十二條、第四十二條第二項、第三十八條第一項第一款，罰金罰鍰提高標準條例第一
條前段、第二條，現行法規所定貨幣單位折算新臺幣條例第二條，判決如主文。
案經檢察官丙○○到庭執行職務。
中      華      民      國    九十四      年      六    月      三十    日
                              臺灣花蓮地方法院刑事第三庭
                                  審判長法  官    鄭培麗
                                        法  官    鄭光婷
                  法  官    饒金鳳
右正本證明與原本無異。
如對本判決不服，應於送達後十日內，向本院提出上訴狀。（應抄附繕本）
                                  法院書記官
中      華      民      國    九十四      年      六    月      三十    日
附錄本案論罪科刑之法律條文：
槍砲彈藥刀械管制條例第十二條第四項
未經許可，持有、寄藏或意圖販賣而陳列子彈者，處五年以下有期徒刑，併科新臺幣
三百萬元以下罰金。
刑法第三百零五條
(恐嚇危害安全罪)
以加害生命、身體、自由、名譽、財產之事，恐嚇他人致生危害於安全者，處二年以
下有期徒刑、拘役或三百元以下罰金。
